臺灣高等法院刑事裁定
110年度抗字第1949號
抗  告  人
即受 刑 人  孫素惠



上列抗告人即受刑人因聲請定其應執行刑案件，不服臺灣新竹地
方法院中華民國110年10月29日裁定（110年度聲字第1359號），
提起抗告，本院裁定如下：
    主  文
抗告駁回。                                              
    理  由
一、原裁定意旨略以：抗告人即受刑人孫素惠（下稱抗告人）所
    犯如附表所示各罪，經臺灣桃園地方法院、本院、最高法院
    及原審法院分別判處如附表所示之刑，均分別確定在案。茲
    受刑人請求檢察官將其不得易科罰金之罪，與得易科罰金之
    罪，聲請定應執行之刑，核與刑法第50條第2項之規定尚無
    不符，爰依刑法第53條、第51條第5款之規定，裁定抗告人
    應執行有期徒刑4年4月（編號1已執行完畢之部分，將來應
    予扣除）等語。
二、抗告意旨略以：原裁定有一有期徒刑2月已執行完畢，另有
    有期徒刑4年2月及2月，然原裁定定應執行刑4年4月，並未
    減輕刑度，懇請撤銷原裁定，並從輕量刑等語。
三、按裁判確定前犯數罪者，併合處罰之；又按數罪併罰，有二
    裁判以上者，依第51條之規定，定其應執行之刑，刑法第50
    條第1項前段、第53條分別定有明文。而按數罪併罰，分別
    宣告其罪之刑，依下列各款定其應執行者：五、宣告多數有
    期徒刑者，於各刑中之最長期以上，各刑合併之刑期以下，
    定其刑期。但不得逾30年，同法第51條第5款明定之。且按
    法律上屬於自由裁量之事項，有其外部性界限及內部性界限
    ，並非概無拘束。依據法律之具體規定，法院應在其範圍選
    擇為適當之裁判者，為外部性界限；而法院為裁判時，應考
    量法律之目的，及法律秩序之理念所在者，為內部性界限。
    法院為裁判時，二者均不得有所踰越。在數罪併罰，有二裁
    判以上，定其應執行之刑時，固屬於法院自由裁量之事項，
    然仍應受前揭外部性界限及內部性界限之拘束（最高法院94
    年度台非字第233號判決意旨參照）。至受刑人犯應併合處
    罰之數罪，經法院以判決或裁定定其數罪之應執行刑確定者
    ，該數罪是否執行完畢，均係以所定之應執行刑全部執行完
    畢為斷，其在定應執行刑之前已先執行之有期徒刑之罪，因
    嗣後與他罪合併定應執行刑，而由檢察官換發執行指揮書執
    行應執行刑者，其前已執行之有期徒刑部分，僅應予扣除，
    不能認為已執行完畢，非謂即不符數罪併罰要件，合先敘明
    。
四、經查，抗告人犯施用第二級毒品罪（共2罪）、販賣第二級
    毒品罪（共5罪），分別經臺灣桃園地方法院、本院及原審
    法院判處如附表編號1至3所示之刑，均經確定在案，此有上
    開各判決、本院被告前案紀錄表存卷可佐。茲檢察官向最後
    事實審之原審法院聲請定其應執行之刑，因附表編號2、3所
    示之罪均為抗告人於附表編號1裁判確定前所犯之罪，依同
    法第53條之規定，本件自得依檢察官之聲請就上開各罪合併
    定其應執行之刑，是原審就此部分定刑之法定要件審核，均
    無任何違誤。
五、針對原審所定應執行有期徒刑「4年4月」，確在附表編號1
    至3之有期徒刑總和17年10月（即外部性界限）之範圍內，
    且未逾越前定之執行刑（4年2月）加計其他裁判宣告之刑（
    2月、2月）之總和「4年6月」（即內部性界限），又已有給
    予定刑上之寬減（再減2月），且附表編號1所示之罪，抗告
    人雖已於民國109年11月22日徒刑執行完畢，惟本件附表編
    號1既與附表編號2、3所示之罪合於數罪併罰之要件，則原
    審為本件定刑時，仍應一同合併定其應執行之刑，該已執行
    完畢之部分，僅係日後檢察官於換發執行指揮書時，應予扣
    除而已，並非不予加計該部分之刑度，是原審定應執行刑之
    裁量權行使，並未逾越法律授予裁量權之目的，復無顯然濫
    用裁量權而違反公平原則之情形，亦未違反前述外部性及內
    部性界限，抗告人指摘原裁定並未減輕刑度，請求從輕裁定
    ，容有誤會，並非可採。 　　
六、綜上所述，原裁定就抗告人所犯附表所示各罪定應執行有期
    徒刑4年4月，已有所減輕，亦無過重或違背比例原則等情形
    ，經核於法並無違誤。抗告意旨猶執前詞，指摘原裁定不當
    ，為無理由，應予駁回。
據上論斷，應依刑事訴訟法第412條，裁定如主文。
中　　華　　民　　國　　110 　年　　12　　月　　27　　日
                  　刑事第八庭　審判長法　官　陳世宗
                                      法　官　林呈樵
                                      法　官　吳勇毅
以上正本證明與原本無異。
如不服本裁定，應於收受送達後五日內向本院提出再抗告狀。
                                      書記官  許家慧
中　　華　　民　　國　　110 　年　　12　　月　　28　　日
附表：
編號  1 2 3 罪名  施用第二級毒品罪 販賣第二級毒品罪 施用第二級毒品罪 宣告刑  有期徒刑2月 有期徒刑3年6月（共5罪） 有期徒刑2月 犯罪日期  109/03/08 107/07/23 107/07/24 107/07/26(2次) 107/08/05 109/07/27 偵查（自訴）機關年度案號  桃園地檢109年度毒偵字第1793號 新竹地檢107年度偵字第8453號等 新竹地檢109年度毒偵字第1469號 最後事實審 法院 桃園地院 本院 新竹地院  案號 109年度壢簡字第1373號 109年度上訴字第2358號 109年度竹北簡字第476號  判決日期 109/07/02 109/08/25 110/01/29 確定判決 法院 桃園地院 最高法院 新竹地院  案號 109年度壢簡字第1373號 110年度台上字第1847號 109年度竹北簡字第476號  判決確定日期 109/08/04 110/02/04 110/03/10 是否為得易科罰金之案件  是 否 是 備註  桃園地檢109年度執字第13547號（已執畢） 新竹地檢110年度執字第1126號 新竹地檢110年度執字第1750號    前經新竹地院以107年度訴字第814號、108年度訴緝字第41號判決定應執行有期徒刑4年2月（後經本院及最高法院駁回上訴確定）